【裁判字號】    97,交聲,273
【裁判日期】    971205
【裁判案由】    違反道路交通管理處罰條例聲明異議
【裁判全文】
臺灣新竹地方法院交通事件裁定        97年度交聲字第273 號
移送  機關  交通部公路總局新竹區監理所
異  議  人
即受處分人  甲○○
上列異議人即受處分人因違反道路交通管理處罰條例案件，對於
交通部公路總局新竹區監理所民國97年8 月15日竹監自字第裁50
-ZGA066206號裁決處分聲明異議，本院裁定如下：
    主  文
異議駁回。
    理  由
一、按汽車行駛高速公路及快速公路，應依速限標誌指示，高速
    公路及快速公路交通管制規則第5 條第1 項前段定有明文。
    又汽車行駛於高速公路、快速公路或設站管制之道路，不遵
    使用限制、禁止、行車管制及管理事項之管制規則而行車速
    度超過規定之最高速限或低於規定之最低速限，處汽車駕駛
    人新臺幣3,000 元以上6,000 元以下罰緩；汽車駕駛人，違
    反道路交通管理處罰條例第33條第1 項者，除依該條款規定
    之罰鍰處罰外，並記違規點數1 點，道路交通管理處罰條例
    第33條第1 項第1 款、第63條第1 項第1 款分別定有明文。
    次按道路交通案件處理辦法第19條規定，交通法庭認為聲明
    異議無理由者，應以裁定駁回之。
二、原處分機關交通部公路總局新竹區監理所（下稱新竹區監理
    所）移送意旨略以：異議人即受處分人甲○○於民國97年4
    月19日下午3 時54分許，駕駛所有車牌號碼3H－1746號自用
    小客車，行經國道3 號162.1 公里北向，以時速129 公里之
    速度超過限速110 公里行駛，而為內政部警政署國道公路警
    察局第七警察隊掣開公警局交字第ZGA066206 號舉發違反道
    路交通管理事件通知單，逕行舉發違反道路交通管理處罰條
    例第33條第1 項第1 款規定，「速限110 公里，經雷達（射
    ）測定行速為129 公里，超速19公里」。異議人於97年7 月
    17日向新竹區監理所提出陳述，經轉原舉發單位查覆略以：
    「經查ZGA066206 號違規通知單暨採證照片以掛號郵件投遞
    車主地址，經郵政機關投遞以『招領逾期』收件人未收，復
    於該車籍地郵局辦理完成『寄存送達』程序。」，新竹市監
    理站乃於97年8 月15日以受處分人甲○○違反道路交通管理
    處罰條例第33條第1 項第1 款之規定，裁處罰鍰新臺幣（下
    同）4,000 元整，並依同條例第63條第1 項第1 款（原裁決
    書漏引第1 款）規定記違規點數1 點等等。
三、聲明異議意旨略以：本人因超速違規，因郵局未收到招領單
    ，故不知有此罰單一事，因到車輛檢驗場檢驗，才知有此罰
    單，因車受檢且先繳交罰單金4,000 元，且有至監理所裁決
    申訴，現因多繳1,000 元無法退，致此再申訴，請上級准予
    退還1,000 元等語。
四、經查：
（一）本件異議人對於其於上揭時、地，違規超速行駛未滿20公
      里乙節，並不爭執，復有舉發照片影本1 紙附卷可查，是
      異議人於高速公路違規超速未滿20公里之事實，至為明確
      。
（二）按處理違反道路交通管理事件，有關文書送達之程序，依
      行政程序法之規定，違反道路交通管理事件統一裁罰基準
      及處理細則第5 條定有明文。次按，送達，於應受送達人
      之住居所、事務所或營業所為之；送達，不能依前2 條規
      定為之者，得將文書寄存送達地之地方自治或警察機關，
      並作送達通知書2 份，1 份黏貼於應受送達人住居所、事
      務所、營業所或其就業處所門首，另1 份交由鄰居轉交或
      置於該送達處所信箱或其他適當位置，以為送達；前項情
      形，由郵政機關為送達者，得將文書寄存於送達地之郵政
      機關；寄存機關自收受寄存文書之日起，應保存3 個月；
      寄存送達，自寄存之日起，經10日發生效力，行政程序法
      第72條第1 項前段、第74條及民事訴訟法第138 條第2 項
      亦分別定有明文。
（三）本件內政部警政署國道公路警察局第七警察隊掣開之公警
      局交字第ZGA066206 號違規通知單，係按受處分人之所在
      地（戶籍地址）「新竹縣芎林鄉○○村○ 鄰○○街479 號
      」郵寄，因「未獲會晤本人亦無受領文書之同居人、受雇
      人或應送達處所之接收郵件人員」，於97年5 月8 日將該
      違規通知單寄存送達於芎林郵局，並作送達通知書2 份，
      1 份粘貼於異議人住所門首，另1 份置於異議人住所信箱
      或其他適當位置，以為送達等情，有內政部警政署國道公
      路警察局第七警察隊97年8 月7 日公警七交字第09707718
      68號函影本、內政部警政署國道公路警察局送達證書影本
      各1 份在卷可稽。依上揭法律意旨，寄存送達應自寄存之
      日起，經10日發生效力，故應認內政部警政署國道公路警
      察局所為之本件違規通知單，已於97年5 月18日發生合法
      送達之效力。故本件舉發通知單顯已依寄存送達之方式合
      法送達並已生效力，異議人空言否認收到郵件招領單，不
      知有罰單等等，不足採信。
（四）復按道路交通管理處罰條例所定罰鍰之處罰，受處罰人接
      獲違反道路交通管理事件通知單後，於15日內得不經裁決
      ，逕依第92條第3 項之罰鍰基準規定，向指定之處所繳納
      結案；不服舉發事實者，應於15日內，向處罰機關陳述意
      見；其不依通知所定期限前往指定處所聽候裁決，且未依
      規定期限繳納罰鍰結案或向處罰機關陳述意見者，處罰機
      關得逕行裁決之，道路交通管理處罰條例第9 條第1 項定
      有明文。經查：異議人未於通知單對其生效後15日內，且
      亦未於通知單所指定之應到案日期前（即97年6 月1 日前
      ）到指定之處所繳納罰鍰結案，亦未向處罰機關陳述意見
      ，遲至97年7 月17日始向原處分機關陳述意見，依規定處
      罰機關即得參酌違反道路交通管理事件統一裁罰基準表規
      定逕行裁決。又上開基準表規定，行駛高速公路行車速度
      超過規定之最高速限未滿20公里，小型車期限內繳納或到
      案聽候裁決者，處罰鍰3,000 元並記違規點數1 點；逾越
      應到案期限30日以上60日以內繳納或到案聽候裁決者，處
      罰鍰4,000 元並記違規點數1 點，則異議人既逾越應到案
      期限30日以上60日以內始提出陳述（即到案聽候裁決），
      原處分機關依上開規定裁處異議人罰鍰4,000 元並記違規
      點數1 點，自屬適法，故異議人異議意旨，並不足採。
五、綜上所述，異議人既有前開違規事實，原處分機關據以援引
    上開道路交通管理處罰條例第33條第1 項第1 款、第63條第
    1 項第1 款（原裁決書漏引第1 款）及基準表之規定，裁處
    異議人罰鍰4,000 元，並記違規點數1 點，經核尚稱允當，
    異議人指摘原處分不當，為無理由，應予駁回。
六、依道路交通案件處理辦法第19條，裁定如主文。
中    華    民    國    97    年    12    月    5     日
                  交通法庭法  官  馮俊郎
以上正本證明與原本無異。
如不服本裁定，應於裁定送達後5 日內向本院提出抗告狀。
中    華    民    國    97    年    12    月    5     日
                          書記官  鄧雪怡


司法院資訊處製作；財團法人民間司法改革基金會備份。
